# 请教陈版：资产负债表日后股东变动的披露的问题

提问人：5566 时间：2017-03-02 09:01:14
公司 2016 年度是合资企业， 2 个股东，但 2017 年 1 月变更为外商独资企业，那在披露 2016 年年报时的报表附注是写 2 个还是 1 个股东比较妥当呢？在申报 2016 年度企业信用信息和外管局的《境内直接投资外方权益统计表》时如该如何填报呢？

回答人：chenyiwei
资产负债表日后的股东变更属于非调整事项，不改变 12 月 31 日资产负债表和报表附注中所显示的年末股权结构。可作为非调整事项予以披露。